【裁判字號】    89,訴,1149
【裁判日期】    891206
【裁判案由】    毒品危害防制條例
【裁判全文】
臺灣臺南地方法院刑事判決
    公  訴  人  臺灣台南地方法院檢察署檢察官
    被      告  丙○○
                丁○○
    右二人共同
    指定辯護人  本院公設辯護人  甲○○
右列被告因毒品危害防制條例案件，經檢察官提起公訴（八十九年度偵字第九四０九
號、八十九年度毒偵字第二一三二號），本院判決如左：
    主  文
丙○○共同連續販賣第二級毒品，處有期徒刑捌年。販賣所得新台幣萬元沒收，如
全部或一部不能沒收時，以其財產抵償之。
丁○○共同連續販賣第二級毒品，處有期徒刑柒年陸月。販賣所得新台幣萬元沒收
，如全部或一部不能沒收時，以其財產抵償之。
    事  實
一、丙○○與丁○○共同基於意圖營利之概括犯意聯絡，自民國八十九年七月初某日
    起至同年八月五日止，由乙○○撥打0000000000號行動電話與丙○○
    聯絡後，以每次新台幣（下同）三千元之價格，由乙○○自行前往台南市○○路
    ○段二二０巷七五號丙○○住處或附近拿取安非他命、交付價金，抑或由丙○○
    親自或委由丁○○（三次）將安非他命以衛生紙包裹送交台南市○○街五二號乙○○住處，丁○○並曾代收價金一次，連續販賣第二級毒品安非他命予乙○○十
    次。嗣於八十九年八月十日經警持搜索票在台南市○○街五二號查獲乙○○施用
    毒品犯行（由檢察官另案偵辦），而由乙○○供出毒品來源，始循線查知上情。
二、案經台南市警察局第五分局移送台灣台南地方法院檢察署檢察官偵查起訴。
    理  由
一、訊據被告丙○○、丁○○均矢口否認有上揭犯行，被告丙○○辯稱：伊之前染有
    施用毒品之惡習時，曾因證人乙○○之要求，將安非他命分予乙○○施用，嗣因
    伊已戒除毒癮，乙○○仍不斷向伊要安非他命，伊不勝其煩，而與乙○○發生口
    角，乙○○因而故意要誣陷伊云云。被告丁○○則辯稱：伊係因製作筆錄的警員
    要伊供出販賣安非他命者為丙○○，伊就會沒事，始做不實之供述，惟實際上，
    丙○○並未交代伊送東西給乙○○云云。經查，右揭事實，除據證人乙○○迭次
    於警訊、偵查及本院訊問時指證明確外，核與被告丁○○於偵查中供稱：「大胖
    利（指被告丙○○）是有在販賣安非他命．．他每次都將毒品用衛生紙或報紙包
    成像印章那麼大，要我拿去什麼地方交給什麼人．．大約一個月前起為大胖利跑
    腿，只是我不曉得他叫我送的是什麼東西，直到八月四或五日，我送到乙○○那
    裏，林某說他有欠大胖利錢，託我將錢交給大胖利，我才問他是什麼錢，乙○○
    才說是『安仔』的錢，我才知道．．（這一個月來東西都是送到那些地方去﹖）
    乙○○家應該是三次，我就只送這三次」（參台灣台南地方法院檢察署八十九年
    度毒偵字第二一三二號偵查卷第八頁背面、第九頁及背面）、「是在最後一次乙○○託我拿三千元還丙○○時，才知這是毒品代價」（參同前偵查卷第十九頁）
    等語之情節互核相符，堪信為真實。被告丁○○嗣後於本院調查時雖翻異前供，
    辯稱係警員要伊如此供述云云，惟除經警員蘇  欽到庭證稱：「我們在查獲乙○○前幾天，就已經跟監乙○○，我有看到丁○○拿一包東西交給乙○○，丁○○
    很快又離開了，當時為怕打草驚蛇，我們只有開車從旁慢慢經過．．丁○○在做
    筆錄前，也有跟我說丙○○有將用衛生紙包著的東西託他拿給乙○○，我問他是
    否知道裡面的東西是否安非他命，他後來有承認最後一次他才知道，所以我才製
    作這份筆錄，我並沒有告訴丁○○說這樣講他就會沒有事情」等語外（參本院八
    十九年十一月二十二日訊問筆錄），倘被告丁○○係因警員之誘導為不利於自己
    及被告丙○○之供述，則其於警局以其涉嫌販賣安非他命移送台灣台南地方法院
    檢察署後，應已知事態嚴重，又豈會一再為與警訊筆錄相同之供述，且被告丙○○與被告丁○○之父親係很好的朋友，與被告丁○○並無恩怨等情，業據被告丙○○供明在卷可按，衡情被告丁○○應無挾怨誣攀之理，被告丁○○嗣後所辯，
    顯係圖卸刑責之詞，不足採信。又被告丁○○於警訊、偵查中雖辯稱伊於送交安
    非他命予證人乙○○時，並不知所交物品為安非他命云云，惟查被告丁○○交予
    證人乙○○之毒品均僅以衛生紙包裹，並未密封，被告丁○○隨時可以打開查看
    ，而以被告丁○○與被告丙○○熟識之程度，被告丁○○又豈會未過問送交物品
    之內容，即將衛生紙包裹之不明物品交予證人乙○○隨即離開之理﹖此外，再參
    諸證人乙○○證稱：「丁○○於查獲前五日（約八十九年八月五日）拿毒品給我
    時，在我家向我表示要當場付錢，所以丁○○應知拿給我的是安非他命」等語（
    參同前偵查卷第十八頁背面），均足徵被告丁○○與被告丙○○確有販賣毒品之
    犯意聯絡，且曾由被告丁○○為送交毒品及收取價金之構成要件行為。被告丁○○辯稱伊最後一次始知悉送交證人乙○○之物品為安非他命云云，顯係避重就輕
    之詞，殊無可採。本件事證明確，被告二人犯行堪以認定。
三、核被告二人所為，係犯毒品危害防制條例第四條第二項販賣第二級毒品罪。渠二
    人就上開犯行間，有犯意聯絡及行為分擔，均為共同正犯；又被告二人先後多次
    販賣安非他命之犯行，時間緊密，犯罪構成要件相同，顯係基於概括之犯意反覆
    為之，均為連續犯，應依刑法第五十六條之規定以一罪論，並加重其刑（無期徒
    刑部分不得加重）。爰審酌被告二人販賣安非他命，戕害他人身體健康甚鉅，對
    社會善良風俗及安寧秩序損害非輕，及其販賣之數量、次數，暨被告丙○○犯罪
    後猶狡飾否認，毫無悔意，被告丁○○初則坦承犯行，嗣後卻翻異前供，未見悔
    意等一切情狀，分別量處如主文所示之刑。
四、被告二人販賣安非他命所得之財物三萬元（共計十次，每次三千元），爰依毒品
    危害防制條例第十九條第一項宣告沒收，如全部或一部不能沒收時，以其財產抵
    償之。
據上論斷，應依刑事訴訟法第二百九十九條第一項前段，毒品危害防制條例第四條第
二項、第十九條第一項，刑法第十一條前段、第二十八條、第五十六條，判決如主文
。
本案經檢察官高峰祈到庭執行職務。
中    華    民    國      八十九      年      十二      月      六      日
                                  臺灣臺南地方法院刑事第三庭
                                      法  官  林  育  幟
右正本證明與原本無異。
如不服本判決，應於判決送達後十日內，向本院提出上訴狀（須附繕本）。
                                      書記官  汪  姿  秀
中    華    民    國      八十九      年      十二      月      七      日
附錄本案論罪科刑法條全文：
毒品危害防制條例第四條第二項：
製造、運輸、販賣第二級毒品者，處無期徒刑或七年以上有期徒刑，得併科新台幣七
百萬元以下罰金。


司法院資訊處製作；財團法人民間司法改革基金會備份。
